【裁判字號】    99,裁,2674
【裁判日期】    991104
【裁判案由】    退伍金
【裁判全文】
最  高  行  政  法  院  裁  定
                                      99年度裁字第2674號
上  訴  人  甲○○
被 上訴 人  行政院國軍退除役官兵輔導委員會
代  表  人  曾金陵
上列當事人間退伍金事件，上訴人對於中華民國99年8月11日臺
北高等行政法院99年度訴字第835號判決，提起上訴，本院裁定
如下：
    主  文
上訴駁回。
上訴審訴訟費用由上訴人負擔。
    理  由
一、按對於高等行政法院判決之上訴，非以其違背法令為理由，
    不得為之，行政訴訟法第242條定有明文。依同法第243條第
    1項規定，判決不適用法規或適用不當者，為違背法令；而
    判決有同條第2項所列各款情形之一者，為當然違背法令。
    是當事人對於高等行政法院判決上訴，如依行政訴訟法第24
    3條第1項規定，以高等行政法院判決有不適用法規或適用不
    當為理由時，其上訴狀或理由書應有具體之指摘，並揭示該
    法規之條項或其內容；若係成文法以外之法則，應揭示該法
    則之旨趣，倘為司法院解釋或本院之判例，則應揭示該判解
    之字號或其內容。如以行政訴訟法第243條第2項所列各款情
    形為理由時，其上訴狀或理由書，應揭示合於該條項各款之
    事實。上訴狀或理由書如未依此項方法表明者，即難認為已
    對高等行政法院判決之違背法令有具體之指摘，其上訴自難
    認為合法。
二、本件上訴人於民國67年9月8日以上尉軍階退伍，為退伍除役
    軍官，經被上訴人為就業安置，於70年5月4日轉任被上訴人
    榮民工程事業管理處擔任翡翠施工處會計室組員，依被上訴
    人頒佈「國軍退除役軍官協助性安置作業規定」第8條第1項
    第1款規定，上訴人繳全數退伍金新台幣（下同）28,546元
    予被上訴人，另依被上訴人63年6月12日輔貳字第5391號函
    所示，該筆退伍金應繳存國庫，俟上訴人脫離就業時，無息
    發還。嗣被上訴人因公務員退休法第13條於68年1月間修正
    ，規定退休再任人員，無庸繳回已領退休金，乃以71年2月
    10日以輔貳字第2271號函發「行政院退除役官兵輔導委員會
    協助性安置就業調整措施」，其第4點第4款第l目揭示，已
    經協助性安置就業軍官繳存無息保管之退伍金，即予發還。
    上訴人於98年12月18日向被上訴人申請發還原繳存之退伍金
    。被上訴人以98年12月25日輔參字第0980004910號書函（下
    稱系爭函文）復上訴人，以上訴人原繳存之退伍金已於71年
    5月1日發還。上訴人不服，循序提提起行政訴訟，請求判命
    被上訴人發還繳存退伍金28,546元，按消費者物價指數調整
    計算後為47,044元，並給付精神賠償金1億元。經臺北高等
    行政法院以99年度訴字第835號判決(下稱原審判決)駁回後
    ，提起本件上訴，主張：被上訴人主張上訴人原繳存之退伍
    金已於71年5月1日發還，被上訴人即應負舉證責任，原審竟
    責令上訴人代其覓取事證，有違舉證分配原則等語，雖以該
    判決違背法令為由，惟原審判決係以上訴人請求權已罹於時
    效為由，駁回上訴人之訴。核其上訴理由，並未具體說明原
    審判決有何不適用法規或適用法規不當之情形，亦未揭示該
    法規之條項或其內容，及合於行政訴訟法第243條第2項所列
    各款之事實，難認對該判決之如何違背法令已有具體之指摘
    。依首開規定及說明，應認其上訴為不合法。
三、據上論結，本件上訴為不合法。依行政訴訟法第249條第1項
    前段、第104條、民事訴訟法第95條、第78條，裁定如主文
    。
中    華    民    國    99    年    11    月    4     日
                    最高行政法院第五庭
                        審判長法官  黃  璽  君
                              法官  姜  素  娥
                              法官  鄭  忠  仁
                              法官  吳  東  都
                              法官  陳  金  圍

以  上  正  本  證  明  與  原  本  無  異
中    華    民    國    99    年    11    月    5     日
                              書記官  王  福  瀛

司法院資訊處製作；財團法人民間司法改革基金會備份。
